【裁判字號】    99,抗,973
【裁判日期】    990823
【裁判案由】    聲請具保停止羈押
【裁判全文】
臺灣高等法院刑事裁定                   99年度抗字第973號
                                       99年度抗字第974號
抗  告  人
即  被  告  甲○○
上列抗告人因聲請停止羈押案件，不服臺灣新竹地方法院中華民
國99年7月30日裁定（99年度聲字第723號、第726號），提起抗
告，本院裁定如下：
    主  文
抗告駁回。
    理  由
一、抗告意旨略以：抗告人因家庭困難，且求職不易，抗告人在
    羈押期間，已有所悔悟，並有所警惕。抗告人竊取被害人財
    產非鉅，請衡酌犯罪之目的、手段、智識程度、生活狀況等
    情況，降低保證金新台幣3至5萬元左右，始能繳付云云。
二、按具保停止羈押，係於受羈押之被告仍有羈押之原因，但無
    繼續羈押之必要時，命其提出保證書或繳納相當之保證金，
    以代替羈押處分，而停止羈押之執行。故所指定之保證金額
    是否相當，應由事實審法院斟酌案內一切情節，自由衡定，
    必足以取代原有羈押處分，發揮防止被告逃亡與湮滅、偽造
    、變造證據，以保全其到場，並避免因證據遭隱匿、破壞，
    阻礙國家刑罰權行使之功能。要非以其所犯罪名輕重或經濟
    負擔能力，為決定保證金額多寡之標準（參照最高法院99年
    台抗字第37號裁判）。
三、經查：
  (一)本件被告甲○○因涉犯刑法第321條第1項第3款加重竊盜等
    罪嫌，經原審法院訊問後，被告就所涉之犯罪事實均坦承不
    諱，原審法院依被告之自白、被害人即證人等人之證述、現
    場照片、贓物認領保管單及扣案之一字螺絲起子、T型扳手
    等證據資料，足認被告犯罪嫌疑重大，又其於98年11月底至
    12 月間共涉犯11次之竊盜罪嫌，有事實足認有實施同一犯
    罪之虞，且有羈押之必要，依刑事訴訟法第101條之1第1項
    第5款之規定，於民國99年3月30日執行羈押，復經原審法院
    於99 年6月23日訊問後，認羈押原因尚未消滅，且仍有羈押
    之必要，裁定自99年6月30日起延長羈押2月在案。又被告上
    開所涉犯加重竊盜等罪嫌，業經臺灣新竹地方法院檢察署檢
    察官於99年3月18日提起公訴，此有本院被告前案紀錄表在
    卷可稽。
  (二)原審法院就被告所涉情節、家庭狀況及已經羈押期間等卷證
    資料，予以綜合考量後，認抗告人於提出新台幣（下同）8
    萬元之保證金並限制住居後，已足以確保將來審判及執行程
    序之進行，而無繼續羈押之必要，而裁定准予停止羈押，經
    核於法尚無不合，且此為原審採證認事職權及關於保證金數
    額酌定職權之合法行使，亦無事證足認其有悖於比例或平等
    原則等情事。抗告意旨仍執以家境困苦，保證金過高，請求
    將保證金降低至新台幣3至5萬元云云，惟未提出任何證據供
    本院審酌其謂原審裁定8萬元保證金何以不當，其抗告難謂
    有理由，應予駁回。
據上論結，應依刑事訴訟法第412條，裁定如主文。
中    華    民    國    99    年    8     月    23    日
                  刑事第十七庭  審判長法  官  王聰明
                                      法  官  陳憲裕
                                      法  官  黃雅芬
以上正本證明與原本無異。
不得再抗告。
                                      書記官  鄭雅云
中    華    民    國    99    年    8     月    24    日

司法院資訊處製作；財團法人民間司法改革基金會備份。
